臺灣板橋地方法院刑事判決　　　　　　　95年度易字第2207號
公　訴　人　臺灣板橋地方法院檢察署檢察官
被　　　告　丁○○
上列被告因竊盜案件，經檢察官提起公訴（95年偵字第21508 號
）及移送併辦（臺灣臺北地方法院檢察署96年偵字第5901號），
本院判決如下：
    主  文
丁○○共同連續竊盜，累犯，處有期徒刑壹年。
    事  實
一、丁○○前於民國八十九年間，因妨害自由案件，本院於九十
    一年一月四日以九十年訴字第一七○三號判處有期徒刑八月
    ，經上訴後，由臺灣高等法院以九十一年上訴字第五一三號
    受理在案，嗣經撤回上訴，而於九十一年六月四日確定，並
    於九十二年二月五日縮刑期滿執行完畢。猶不知悔改，與綽
    號「阿宏」之真實姓名年籍不詳成年男子，基於意圖為自己
    不法所有之犯意聯絡，於九十五年四月十四日凌晨一時許，
    在臺北市大安區○○○路○段八九號前，持不詳何人所有之
    球棒一支敲破乙○○所有之車牌號碼1991-EV 自小客車右後
    車窗（毀損部分，未據告訴），竊取乙○○所有之國際牌
    DVD 螢幕、主機各一台（價值共新臺幣《下同》三萬八千元
    ），得手後變賣得款朋分花用。嗣經警採集該車車內留有之
    血跡，再經DNA 鑑定後，發現該血跡與丁○○之DNA 型別相
    同，始查悉上情；又承前意圖為自己不法所有之犯意，再於
    九十五年五月三十一日上午七時許，在臺北縣土城市○○路
    ○段六一巷附近之停車場內，以破壞車門及電門鎖之方式，
    竊取明湛金屬建材股份有限公司（負責人為丙○○）所有車
    牌號碼3222-KD 號自小客車（價值二十萬元）。嗣因丁○○
    於九十五年五月十一日上午十時五十分，在臺北縣三重市○○路三六巷口處，將上開自小客車違規併排停車遭拖吊至大
    洋拖吊場，經警採集該車車內後視鏡上之指紋鑑定結果，與
    丁○○之左、右拇指指紋相符，始查悉上情。
二、案經臺北縣政府警察局三重分局移送臺灣板橋地方法院檢察
    署檢察官偵查起訴及臺北市政府警察局移送臺灣臺北地方法
    院檢察署移送併辦。
    理  由
一、證據能力有無之判斷：
  (一)按被告以外之人（包括證人、鑑定人、告訴人、被害人及共
    同被告等）於審判外之陳述雖不符刑事訴訟法第一百五十九
    條之一至之四等四條之規定，而經當事人於審判程序同意作
    為證據，法院審酌該言詞陳述或書面陳述作成時之情況，認
    為適當者，亦得為證據；當事人、代理人或辯護人於法院調
    查證據時，知有刑事訴訟法第一百五十九條第一項不得為證
    據之情形，而未於言詞辯論終結前聲明異議者，視為有前項
    之同意，同法第一百五十九條之五定有明文。立法意旨在於
    傳聞證據未經當事人之反對詰問予以核實，原則上先予排除
    。惟若當事人已放棄反對詰問權，於審判程序中表明同意該
    等傳聞證據可作為證據；或於言詞辯論終結前未聲明異議，
    基於尊重當事人對傳聞證據之處分權，及證據資料愈豐富，
    愈有助於真實發見之理念，且強化言詞辯論主義，使訴訟程
    序得以順暢進行，上開傳聞證據亦均具有證據能力。本件證
    人即被害人明湛金屬建材股份有限公司之負責人丙○○、證
    人即被害人乙○○、證人即被告之友人盧家榮均曾於警詢中
    為陳述，其性質雖屬傳聞證據，惟其等未再於法院審理中為
    陳述，且查無符合同法第一百五十九條之一至之四等前四條
    之情形，其所為之上開警詢筆錄內容，於本院審理時予以提
    示並告以要旨，且各經檢察官及被告等人表示意見。當事人
    已知上述筆錄乃傳聞證據，且均未於言詞辯論終結前對該等
    筆錄內容異議，依上開規定，是證人丙○○、乙○○、盧家
    榮於警詢中之證言應具有證據能力。
  (二)按被告以外之人於偵查中向檢察官所為陳述，除顯有不可信
    之情況者外，得為證據，同法第一百五十九條之一第二項定
    有明文。偵查中對被告以外之人（包括證人、鑑定人、告訴
    人、被害人及共同被告等）所為之偵查筆錄，或被告以外之
    人向檢察官所提之書面陳述，性質上均屬傳聞證據。惟現階
    段刑事訴訟法規定檢察官代表國家偵查犯罪、實施公訴，依
    法其有訊問被告、證人及鑑定人之權，證人、鑑定人且須具
    結，而實務運作時，檢察官偵查中向被告以外之人所取得之
    陳述，原則上均能遵守法律規定，不致違法取供，其可信度
    極高，職是，被告以外之人前於偵查中已具結而為證述，除
    反對該項供述得具有證據能力之一方，已釋明「顯有不可信
    之情況」之理由外，不宜以該證人未能於審判中接受他造之
    反對詰問為由，即遽指該證人於偵查中之陳述不具證據能力
    。是證人丙○○於檢察官偵查時具結所為之證述，被告未曾
    提及檢察官在偵查時，有任何不法取供之情形，是客觀上並
    無顯不可信之情況，且被告於本院並未表示要傳訊證人丙○○進行詰問，前揭證人於偵查中之證言自具有證據能力。
  (三)按有事實足認被告或犯罪嫌疑人有最輕本刑為三年以上有期
    徒刑之罪嫌，並危害國家安全或社會秩序情節重大而有相當
    理由可信其通訊內容與本案有關，且不能或難以其他方法蒐
    集或調查證據者，在偵查中得由檢察官核發通訊監察書，通
    訊保障及監察法第五條第一項第一款、第二項定有明文。又
    通訊監察書應記載下列事項：一、案由及涉嫌觸犯之法條。
    二、監察對象。三、監察通訊種類及號碼等足資識別之特徵
    。四、監察處所。五、監察理由。六、監察期間及方法。七
    、聲請機關。八、執行機關。第五條之通訊監察期間，每次
    不得逾三十日；其有繼續監察之必要者，得於期間屆滿前，
    重新聲請。前項期間屆滿前，已無監察之必要者，應即停止
    監察，同法第十一條、第十二條亦定有明文。查本案監聽係
    臺北市政府警察局刑警大隊為執行機關，依臺灣板橋地方法
    院檢察署九十五年三月八日九十五年甲○榮日聲監字第
    000276號通訊監察書，案由及涉嫌觸犯之法條為毒品危害防
    制條例，實施監察之通訊號碼共計二線行動電話號碼，監察
    時間自九十五年三月八日上午十時起至九十五年四月六日上
    午十時止，監察方法為監聽，是承辦警員對上開電話實施監
    聽錄音，並未逾越授權實施監察之範圍，故警員在該監聽中
    聽到上開二支電話與被告間之電話，自符合前開通訊保障及
    監察法之法定程序，故該監聽譯文應具有證據能力。
二、訊之被告丁○○固坦承有乘坐過上開3222-KD 號自小客車及
    「阿宏」在上開時地竊取上開1991-EV 號自小客車曾在場之
    事實，惟矢口否認有何竊盜犯行，辯稱：上開3222-KD 號自
    小客車是伊受「阿宏」之邀而乘坐的，當時不知道車子是偷
    來的，「阿宏」是朋友盧家榮介紹的，伊不知其真實姓名、
    年籍，而後視鏡上之所以有伊的指紋，是因為伊坐上車後，
    有用後視鏡照鏡子；另1991-EV 號自小客車則是「阿宏」找
    伊一起去，伊看到「阿宏」敲破車窗就走了，並沒有參與竊
    盜云云。經查：
  (一)上開3222-KD 號自小客車有於上開時地失竊，而上開1991-E
    V 號自小客車亦確於上開時地遭打破車窗竊走國際牌DVD 螢
    幕、主機各一台等情，業據證人即被害人丙○○於警詢及偵
    查中、乙○○於警詢時證述明確（見九十五年偵字第二一五
    ○八號偵查卷第十七頁、第二十頁至第二一頁、第三三頁；
    臺灣臺北地方法院檢察署九十六年偵字第五九○一號偵查卷
    第九頁至第十頁），並有臺北縣政府警察局車輛失竊電腦輸
    入單影本、車籍查詢－基本資料詳細畫面各一紙附卷可稽。
  (二)而上開3222-KD 號自小客車尋獲後，經警員到場採集車內指
    紋並送內政部警政署刑事警察局比對後，發現車內後視鏡所
    採集之指紋經輸入指紋電腦系統比對，結果發現依序與該局
    檔存丁○○指紋卡之左拇指、右拇指指紋相符，有內政部警
    政署刑事警察局九十五年六月二十六日刑紋字第0950087309
    號鑑驗書影本一件附卷可按。被告雖辯稱伊僅受「阿宏」之
    邀而坐該車，該後視鏡上之指紋係伊照鏡子時留下云云，然
    依常理而言，該後視鏡係駕駛人用以注意後方來車，縱被告
    使用該後視鏡整理儀容，駕駛人勢必還會將該後視鏡調回可
    注意後方來車之狀態，則該後視鏡應有他人之指紋，而不可
    能僅有被告之指紋或被告之指紋竟未遭破壞，足徵被告此部
    分所辯，要無可採。再參以上開監聽譯文中被告以00000000
    00號與受監聽電話0000000000號通話時提及：「Ｂ（即被告
    ）：有人要安非他命；Ａ：你還差妹仔一千元，還沒給；Ｂ
    ：我打給你為甚麼不接；Ａ：我去看地點，穩賺的，二個人
    去就好，在這附近而已；Ｂ你又沒有找我一起去看；Ａ：找
    你也不一定有空啊，你先去弄一部車，明天早上或下午就可
    以動手了；Ｂ：做甚麼；Ａ：電話中不要講，我跟你說，我
    們一起做，到時候你不可以說要多分一點喔」等語，有該監
    聽譯文一件在卷可按，既然是電話中不要講，顯然並非是合
    法情事，被告固辯稱該通電話係伊將電話借他人使用云云，
    然其亦未能說明借予何人，所辯自無可採。而該通話後，上
    開3222-KD 號自小客車即失竊，且又在車內後視鏡上採得被
    告之指紋，益徵被告確有竊取上開自小客車之動機甚明。
  (三)又上開1991-EV 號自小客車於案發後，經警員到場後採集到
    血跡並送內政部警政署刑事警察局鑑驗結果，認為該血跡之
    DNA 與被告之DNA 型別相同，有九十五年十一月二十八日刑
    醫字第0950177385號鑑驗書影本一件附卷可稽，被告如非參
    與打破該自小客車玻璃，自不可能受傷而在上開自小客車內
    留下血跡。況被告於本院審理時先後辯稱「伊是在不知情的
    情形下跟阿宏前往，後來就離開了，直到阿宏去變賣時，才
    知道阿宏是去偷東西」；「我承認當時我跟阿宏在一起，他
    把玻璃弄破後，我就被割傷，我看到破玻璃我就走了」；「
    我的有跟他去，但我真的不知情，直後變賣時才知道阿宏是
    去偷東西」；「偷的過程是阿宏壹個人所偷，他在偷的之前
    我就走了，我只有跟他講兩句話而已，他在偷的時候我並沒
    有跟他在一起，我當時並不知道他要去偷東西」；「併辦部
    分，我是有跟著去但我是事後阿宏變賣東西我才知道觸法」
    ；「因為阿宏打破玻璃我才知道他偷東西…起訴及移送併辦
    我都有一起去，是阿宏找我的，但他沒有跟我講要做什麼，
    只跟我說要出去，兩次我都覺得怪怪的我就走了…忠孝東路
    那件，阿宏找我，我請人家載我過去現場，跟阿宏會面，我
    上了阿宏的車，發現玻璃碎掉我被割傷，我就離開了，我都
    沒有偷」云云（見本院卷第八十頁、第八一頁、第八三頁、
    第八四頁、第八六頁），無論就其係於何時離開、何時知悉
    「阿宏」竊盜、何時被玻璃弄傷等等，前後所述均不一致，
    自難採信。
  (四)被告於本院審理時自承綽號「阿宏」成年男子係證人盧家榮
    介紹認識（見本院卷第八十頁、第八一頁），惟證人盧家榮
    則於警詢中證稱：伊是透過被告才認識「阿宏」等語在卷（
    見九十六年偵字第五九○一號偵查卷第十二頁），二人所述
    並不相符，是被告前開所述，已非無疑。況竊取他人自小客
    車係違法行為，苟非相當信任之人，自無邀請前來觀看之理
    ，如依被告所述，該綽號「阿宏」之成年男子既於竊取上開
    1991-EV 自小客車時邀請被告前往，顯見二人有相當之信任
    關係，被告要找出「阿宏」並非難事，而被告已於九十六年
    四月十六日停止戒治，有臺灣高等法院被告前案紀錄表一件
    在卷足憑，其竟於九十六年五月八日本院審理時仍未能陳報
    「阿宏」之真實姓名、年籍，以供本院傳喚，足徵其辯稱上
    開3222-KD 號自小客車係「阿宏」所駕駛，伊僅係受邀乘坐
    ，並未竊取；上開1991-EV 號自小客車係「阿宏」所竊取，
    伊未參與云云，均無可信。綜上所述，本件事證明確，被告
    之犯行，堪以認定。
三、核被告所為，係犯刑法第三百二十條第一項之竊盜罪。查被
    告行為後，刑法業於九十四年二月二日修正公布，九十五年
    七月一日起施行。按「行為後法律有變更者，適用行為時之
    法律，但行為後之法律有利於行為人者，適用最有利於行為
    人之法律」，修正後刑法第二條第一項定有明文。此條規定
    係規範行為後法律變更所生新舊法比較適用之準據法，本身
    尚無新舊法比較之問題，於新法施行後，應一律適用新法第
    二條第一項之規定，為「從舊從輕」之比較，先予敘明。本
    件被告行為後，刑法第五十六條連續犯之規定，業於九十四
    年二月二日修正公布刪除，並於九十五年七月一日施行，則
    被告之犯行，因行為後新法業已刪除連續犯之規定，此刪除
    雖非犯罪構成要件之變更，但顯已影響行為人刑罰之法律效
    果，自屬法律有變更，依新法第二條第一項規定，比較新、
    舊法之結果，仍應適用較有利被告之行為時即舊法論以連續
    犯。又關於罰金刑，刑法分則編各罪所定罰金刑之貨幣單位
    原為銀元，修正前刑法第三十三條第五款規定：「罰金：一
    元（銀元）以上。」，而依罰金罰鍰提高標準條例規定，就
    七十二年六月二十六日前修正之刑法部分條文罰金數額提高
    二至十倍，其後修正者則不提高倍數，並依現行法規所定貨
    幣單位折算新臺幣條例規定，以銀元一元折算新臺幣三元。
    修正後刑法第三十三條第五款規定：「罰金：新臺幣一千元
    以上，以百元計算之。」，刑法第三十三條第五款所定罰金
    貨幣單位經修正為新臺幣後，刑法分則各罪所定罰金刑之貨
    幣單位亦應配合修正為新臺幣，為使刑法分則編各罪所定罰
    金之最高數額與刑法修正前趨於一致，乃增訂刑法施行法第
    一條之一：「中華民國九十四年一月七日刑法修正施行後，
    刑法分則編所定罰金之貨幣單位為新臺幣。九十四年一月七
    日刑法修正時，刑法分則編未修正之條文定有罰金者，自九
    十四年一月七日刑法修正施行後，就其所定數額提高為三十
    倍。但七十二年六月二十六日至九十四年一月七日新增或修
    正之條文，就其所定數額提高為三倍。」。從而，刑法分則
    編各罪所定罰金刑之最高數額，於上開規定修正後並無不同
    ，惟修正後刑法第三十三條第五款所定罰金刑最低數額，較
    之修正前提高，自以修正前刑法第三十三條第五款規定有利
    於被告，經整體比較結果，依修正後刑法第二條第一項前段
    之規定，適用行為時之舊法處斷。故被告先後二次竊盜行為
    ，時間緊接，犯罪構成要件相同，顯係基於概括犯意反覆為
    之，為連續犯，應依修正前刑法第五十六條之規定論以一罪
    ，並加重其刑。次查九十四年二月二日修正公布，而於九十
    五年七月一日生效實施之新刑法第二十八條雖將舊法之「實
    施」修正為「實行」，其中「實施」一語，涵蓋陰謀、預備
    、著手及實行之概念在內，其範圍較狹；二者之意義及範圍
    固有不同，但對於被告與該綽號「阿宏」之成年男子共同基
    於意圖為自己不法所有之犯意聯絡，而竊取上開1991-EV 自
    小客車內之物品之情形而言，刑法第二十八條之修正內容，
    對於被告並無「有利或不利」之影響。又修正後刑法第四十
    七條雖將舊刑法修正限制為受徒刑之執行完畢，或一部之執
    行而赦免後，五年以內「故意」再犯有期徒刑以上之罪者，
    始成立累犯。但上述新舊法之規定，對於本件被告「故意」
    犯竊盜罪，亦無所謂「有利或不利」之情形。依上說明，應
    無適用修正後刑法第二條第一項之規定比較新舊法適用之問
    題（最高法院九十五年台上字第五五八九號判決同此見解）
    ；另查「本院九十五年五月二十三日刑庭第八次會議就『刑
    法九十四年修正施行後之法律比較適用決議』一、之一即明
    載新法第二條第一項之規定，係規範行為後『法律變更』所
    生新舊法比較適用之準據法…。故如新舊法處罰之輕重相同
    ，即無比較適用之問題，非此條所指之法律有變更，即無本
    條之適用，應依一般法律適用原則，適用裁判時法。本院同
    決議五、之二，想像競合犯認新法第五十五條但書係科刑之
    限制，為法理之明文化，非屬法律之變更均同此見解，其為
    純文字修正者，更應同此」，最高法院九十五年十一月七日
    第二十一次刑事庭會議決議採此意見。故本件被告行為後，
    刑法第二十八條、第四十七條雖均已修正，惟無新舊法比較
    之必要，是本件被告與該綽號「阿宏」之男子就上開竊取車
    牌號碼1991-EV 號自小客車內物品之竊盜犯行，有犯意之聯
    絡及行為之分擔，應論以共同正犯。又被告前於八十九年間
    ，因妨害自由案件，本院於九十一年一月四日以九十年訴字
    第一七○三號判處有期徒刑八月，經上訴後，由臺灣高等法
    院以九十一年上訴字第五一三號受理在案，嗣經撤回上訴，
    而於九十一年六月四日確定，並於九十二年二月五日縮刑期
    滿執行完畢，此有臺灣高等法院被告前案紀錄表一件附卷可
    稽，其於五年內，故意再犯本件最重本刑為有期徒刑以上之
    罪，為累犯，應依刑法第四十七條第一項加重其刑，並遞加
    之。爰審酌被告有犯罪前科，已如前述，素行不佳，又正值
    青壯，竟不循正途獲取財物，反僅因貪慾圖便即連續犯竊盜
    ，忽視他人財產權，甚無法治觀念，犯後復否認犯行，飾詞
    卸責，顯無悔意，犯後態度欠佳，且被害人乙○○所失竊之
    物均未能取回，被告復未賠償其損失等一切情狀，量處如主
    文所示之刑。至被告與綽號「阿宏」成年男子用以毀損上開
    1911-EV 號自小客車之球棒一支，並未扣案，且被告否認犯
    罪，無法確認係何人所有，而該球棒亦非違禁品，為免日後
    執行困難，爰不予沒收。
四、又公訴人起訴事實雖未敘及被告於九十五年四月十四日上午
    一時許，與綽號「阿宏」之真實姓名年籍不詳成年男子，基
    於意圖為自己不法所有之犯意聯絡，在臺北市大安區○○○
    路○段八九號前，持不詳何人所有之球棒一支敲破乙○○所
    有之車牌號碼1991-EV 號自小客車右後車窗（毀損部分，未
    據告訴），竊取乙○○所有之國際牌DVD 螢幕、主機各一台
    （價值共三萬八千元），得手後據為己有之犯行（即臺灣臺
    北地方法院檢察署96年偵字第5901號），惟該等事實與公訴
    人起訴之犯罪事實具連續犯之裁判上一罪關係，應為起訴效
    力所及，自在本院所得審理之範圍，併此敘明。
據上論斷，應依刑事訴訟法第二百九十九條第一項前段，刑法第
二條第一項前段、第二十八條、修正前刑法第五十六條、刑法第
三百二十條第一項、第四十七條第一項，罰金罰鍰提高標準條例
第一條前段，判決如主文。
本案經檢察官張誌洋到庭執行職務。
中　　華　　民　　國　　96　　年　　5 　　月　　31　　日
                      刑事第五庭  審判長法  官  陳坤地
                                        法  官  許映鈞
                                        法  官  李麗珠
上列正本證明與原本無異。
如不服本判決，應於送達後十日內向本院提出上訴狀
                                        書記官  林政良
中　　華　　民　　國　　96　　年　　5 　　月　　31　　日
附錄本案判決論罪科刑法條：
刑法第320條
意圖為自己或第三人不法之所有，而竊取他人之動產者，為竊盜
罪，處 5 年以下有期徒刑、拘役或 5 百元以下罰金。
意圖為自己或第三人不法之利益，而竊佔他人之不動產者，依前
項之規定處斷。
前二項之未遂犯罰之。
